【裁判字號】    97,訴,5946
【裁判日期】    980220
【裁判案由】    確認委任關係不存在
【裁判全文】
臺灣臺北地方法院民事判決              97年度訴字第5946號
原      告  戊○○
被      告  光捷資訊股份有限公司
法定代理人  丁○○
            乙○○
            甲○○
            丙○○
上列當事人間確認委任關係不存在事件，本院於民國九十八年二
月六日言詞辯論終結，判決如下：
    主      文
確認原告與被告間董事之委任關係不存在。
原告其餘之訴駁回。
訴訟費用由被告負擔。
    事實與理由
一、按「解散之公司除因合併、分割或破產而解散外，應行清算
    。」、「公司經中央主管機關撤銷或廢止登記者，準用前三
    條之規定。」，公司法第二十四條、第二十六條之一定有明
    文；復按「公司之清算，以董事為清算人。但本法或章程另
    有規定或股東會另選清算人時，不在此限。」，公司法第三
    百二十二條定有明文。經查，被告公司於民國（下同）九十
    三年十月二十二日業經廢止，應行清算，然本院依職權調查
    ，被告公司並無聲報清算人事件，足信光捷資訊股份有限公
    司股東會並未另選清算人，從而本件原告列被告公司原登記
    董事為法定代理人，程序並無不合，應予准許。
二、原告主張意旨略以：原告原擔任被告公司董事一職，然於九
    十年十月二十五日已辭去被告公司董事職務，有存證信函及
    回執影本可證，原告當時雖催促被告公司辦理董事變更登記
    ，惟被告怠於辦理，被告董事長丁○○嗣後因涉及背信、偽
    造文書罪嫌，經通緝在案，致使人有誤認兩造間仍存有董事
    委任關係之虞，故訴請確認兩造間董事之委任關係不存在，
    並請求被告辦理董事變更登記，將原告自董事名單中塗銷等
    語，並聲明：(一)確認原告與被告間董事之委任關係不存在；
    (二)被告應辦理光捷資訊股份有限公司董事變更登記，將原告
    姓名自光捷資訊股份有限公司董事名單中塗銷。
三、被告法定代理人丙○○答辯意旨則以：曾於光捷資訊股份有
    限公司任職，但八十九年即已離職，以為其名義之董事登記
    早已塗銷，對原告所提出向被告辭職之存證信函與被告收受
    之回執均無意見等語。
四、經查：(一)本件被告於本院九十八年二月六日言詞辯論期日當
    庭表示對被告已收受原告辭職之存證信函並無意見，原告亦
    已提出證物原本經本院核對無訛，足見原告確實九十年十月
    間已對被告為終止董事委任關係之意思表示，從而原告請求
    確認兩造間董事之委任關係不存在為有理由；(二)然另一方面
    ，依原告自行提出之光捷資訊股份有限公司變更登記表內容
    記載，因該公司九十三年十月二十二日遭廢止登記，董事會
    已不存在，董事轉為法定清算人，故原告董事之登記於九十
    三年間業已塗銷，自無從再辦理董事變更登記及相關塗銷程
    序，從而原告聲明第二項之請求為無理由。
五、據上論結，原告之訴為一部有理由，一部無理由，依民事訴
    訟法第七十九條，判決如主文。
中    華    民    國    98    年    2     月    20    日
                  民事第一庭    法  官  文衍正
以上正本係照原本作成。
如對本判決上訴，須於判決送達後20日內向本院提出上訴狀。
中    華    民    國    98    年    2     月    20    日
                                書記官  潘惠敏


司法院資訊處製作；財團法人民間司法改革基金會備份。
